臺灣新北地方法院刑事判決
111年度審易字第1272號
公  訴  人  臺灣新北地方檢察署檢察官
被      告  蘇豊隆



上列被告因竊盜案件，經檢察官提起公訴（111 年度偵字第1277
1 號），本院判決如下：
    主  文
蘇豊隆犯竊盜未遂罪，處拘役拾伍日，如易科罰金，以新臺幣壹
仟元折算壹日。
    事實及理由
壹、程序事項：
一、本件訴訟程序之進行，已經另案在監執行之被告蘇豊隆同意
    ，並當庭徵詢檢察官之意見，本院依被告具狀之聲請（參卷
    附被告於民國111 年7 月11日提出之刑事聲請狀所載），認
    以聲音及影像互相傳送之科技設備進行程序之一部或全部，
    無礙於被告訴訟上之防禦權益，故援引傳染病流行疫情嚴重
    期間司法程序特別條例（經司法院及行政院第2 次核定之適
    用期間，係111 年5 月25日起至8 月24日止）第4 條第1 項
    之規定，以該設備進行程序之一部或全部，不受刑事訴訟法
    有關規定之限制，合先敘明。
二、查被告所犯均係死刑、無期徒刑、最輕本刑為3 年以上有期
    徒刑以外之罪，其於準備程序就被訴事實為全部有罪之陳述
    ，經告知簡式審判程序之旨，並聽取其與檢察官之意見後，
    本院認無不得或不宜改依簡式審判程序進行之處，爰依刑事
    訴訟法第273 條之1 第1 項、第284 條之1 之規定，裁定進
    行簡式審判程序。
貳、本案犯罪事實及證據，除下列事項應予補充、更正外，餘均
    引用附件即檢察官起訴書之記載：
一、犯罪事實欄一第1 行所載之「毒品案件」，應補充、更正為
    「毒品及竊盜案件」；第10行所載之「102 年度執聲字第12
    26號」，應更正為「102 年度聲字第2589號」；第14行所載
    之「加重竊盜之犯意」，應更正為「竊盜及侵入他人建築物
    之犯意」。
二、證據並所犯法條欄一編號4 證據名稱欄所載之「27張」，應
    更正為「28張」。　　
三、補充「被告蘇豊隆於111 年7 月28日本院準備程序及審理中
    之自白（參本院卷附當日各該筆錄）」為證據。
叁、論罪科刑：
一、核被告所為，係犯刑法第320 條第3 項、第1 項之竊盜未遂
    罪及同法第306 條第1 項之無故侵入他人建築物罪。被告基
    於行竊之目的侵入他人建築物，係以一行為同時觸犯上開無
    故侵入他人建築物罪、竊盜未遂罪，為想像競合犯，應依刑
    法第55條前段規定，從一重之竊盜未遂罪論處，公訴意旨未
    論及被告所犯侵入他人建築物罪部分，容有疏漏，且此部分
    既經告訴人秦銘邑提出告訴，並由本院向被告當庭告知除原
    有之起訴法條外，相同行為可能另涉及刑法侵入他人建築物
    罪之條文，無礙於被告於訴訟程序中相關權益之維護，應由
    本院補充此部分法條加以審理。被告已著手於竊盜行為之實
    行而不遂，為未遂犯，依刑法第25條第2 項之規定減輕其刑
    。而被告雖有附件犯罪事實欄一所載之刑事案件執行紀錄，
    更有前次有期徒刑執行完畢之日距離實行本件犯行之行為日
    在5 年內之情形，此觀卷附臺灣高等法院被告前案紀錄表之
    記載自明，素行欠佳，然考量被告前案固有竊盜案件，在各
    次犯罪動機、手段、侵害財產權益之歸屬等面向，與其實行
    本件犯行之情節迥然有別，至多在量刑因子之素行良莠部分
    加以衡酌已足，而遍觀檢察官提出之卷附事證，尚難遽認被
    告所為本件犯行，有何加重其刑之必要性，故不再援引累犯
    規定針對相同素行重複評價並加重其刑。
二、審酌被告前有多次竊盜前科，此觀卷附臺灣高等法院被告前
    案紀錄表1 份之記載自明，對於不得以竊盜等非法方式侵害
    他人財物之情，自當瞭然於胸，卻不思付出自身勞力或技藝
    ，循合法、正當之途徑取得所需，而欲竊取他人所有之財物
    ，雖未得逞，所為仍缺乏基本之法治觀念，對他人財產安全
    及權益造成危害，實有不該，兼衡被告前次有期徒刑執行完
    畢之素行實況、犯罪之目的、手段、教育程度、職業、家庭
    經濟與生活狀況，以及被告犯後始終坦認全部犯行，態度勉
    可等一切情狀，量處如主文所示之刑，且諭知如易科罰金之
    折算標準，以資處罰。
肆、本判決係依刑事訴訟法第310 條之2 及第454 條所製作之簡
    化判決，依法僅需記載犯罪事實、證據名稱及應適用之法條
    ，並得以簡略方式為之，如認定之犯罪事實、證據及應適用
    之法條，與檢察官起訴書之記載相同者，得引用之，附此敘
    明。
據上論斷，應依刑事訴訟法第273 條之1 第1 項、第299 條第1
項前段、第310 條之2 、第454 條（本件依刑事判決精簡原則，
僅記載程序法條文），判決如主文。
本案經檢察官王堉力偵查起訴，由檢察官陳炎辰到庭執行公訴。
中　　華　　民　　國    111   年 　  8  　月 　 16  　日
                  刑事第二十四庭  法  官　李俊彥   
以上正本證明與原本無異。
如不服本判決，應於判決送達後20日內敘明上訴理由，向本院提
出上訴狀（應附繕本），上訴於臺灣高等法院。其未敘述上訴理
由者，應於上訴期間屆滿後20日內向本院補提理由書「切勿逕送
上級法院」。
                                  書記官  林慈恩
中　　華　　民　　國　  111 　年　   8    月    16    日
附錄本判決論罪之法律條文：
中華民國刑法第306 條
無故侵入他人住宅、建築物或附連圍繞之土地或船艦者，處1 年
以下有期徒刑、拘役或9 千元以下罰金。
無故隱匿其內，或受退去之要求而仍留滯者，亦同。

中華民國刑法第320 條
意圖為自己或第三人不法之所有，而竊取他人之動產者，為竊盜
罪，處5 年以下有期徒刑、拘役或50萬元以下罰金。
意圖為自己或第三人不法之利益，而竊佔他人之不動產者，依前
項之規定處斷。
前二項之未遂犯罰之。
--------------------------------------------------------
附件：
臺灣新北地方檢察署檢察官起訴書
                                    111年度偵字第12771號
　　被　　　告　蘇豊隆　男　55歲（民國00年0月0日生）
　　　　　　　　　　　　住新北市○○區○○路0段000巷00號
　　　　　　　　　　　　（現另案於法務部矯正署臺北監獄臺北分監執行中)
　　　　　　　　　　　　國民身分證統一編號：Z000000000號
上列被告因竊盜案件，已經偵查終結，認應提起公訴，茲將犯罪
事實及證據並所犯法條分敘如下：
　　　　犯罪事實
一、蘇豊隆前因毒品案件，分別經臺灣板橋地方法院（現更名為
    臺灣新北地方法院，下同）以98年度訴字第3899號、99年度
    易字第18號、98年度訴字第3898號、99年度訴字第542號、9
    9年度訴字第951號判決處有期徒刑10月、8月、10月、10月
    、11月、10月有期徒刑確定。又因竊盜案件，經同法院以99
    年度易字第2119號判決處有期徒刑8月確定。又因竊盜案件
    ，經同法院以99年度易字第1084號判決處有期徒刑1年2月、
    1年2月，上訴後經臺灣高等法院以99年度上易字第1276號判
    決處1年、1年2月確定。上開案件，經臺灣新北地方法院以1
    02年度執聲字第1226號裁定應執行有期徒刑7年3月，嗣抗告
    後經臺灣高等法院以102年抗字第936號裁定駁回確定，於民
    國107年2月5日縮短刑期假釋出監，假釋期間付保護管束，1
    08年12月17日假釋期滿未經撤銷視為刑之執行完畢。詎猶不
    知悔改，基於加重竊盜之犯意，於110年9月12日晚間，見秦
    銘邑位於新北市○○區○道000號之房屋(下簡稱上開房屋)內，
    推開該房屋之木製大門(無證據證明該門遭毀越)，進入上開
    房屋內物色財物，然因蘇豊隆未見值錢之物品而未遂離去。
二、案經秦銘邑訴請新北市政府警察局三峽分局報告偵辦。
　　　　證據並所犯法條
一、證據清單及待證事實：
編號 證據名稱 待證事實 1 被告蘇豊隆之自白 坦承有於上開時、地，進入上開房屋著手竊盜而未遂之事實。 2 告訴人秦銘邑之指訴 上開房屋大門遭開啟、房內物品遭翻動之事實。 3 新北市政府警察局新北警鑑字第1102043014號鑑驗書1份 警方於上開房屋之魚缸下櫃子上採得與被告DNA-STR相符檢體之事實。 4 現場照片27張 被告有進入並翻動上開房屋內財物之事實。 
二、核被告所為，係犯刑法第320條第1項、第3項之竊盜未遂罪
    嫌。又被告曾受有期徒刑執行完畢，有本署刑案資料查註紀
    錄表可參，其於5年內故意再犯本件有期徒刑以上之罪，為
    累犯，請參照大法官會議釋字第775號解釋意旨，審酌是否
    依刑法累犯規定加重其刑。
三、至告訴暨報告意旨認被告於物色財物期間，另有毀損木栓、
    鐵櫃、木櫃、床底，涉犯刑法第354條之毀棄損壞罪嫌等語
    。然被告堅詞否認有何毀棄損壞犯行，辯稱：物品本來就有
    毀損等語。經查，就被告涉嫌毀棄壞犯行，僅有告訴人秦銘
    邑之指訴，又告訴人於警詢時陳稱：伊父親只有周六日返回
    上開房屋，伊與伊母親、叔叔、表哥均是不定期返回等語在
    卷，又無其他積極證據足資證明上開物品係被告所毀損，自
    無從僅依現有事證，遽認被告有何毀棄損壞之之犯行。惟此
    部分若成立犯罪，因係於被告著手為竊盜行為時犯之，而與
    前揭起訴部分之犯罪事實，有想像競合犯之裁判上一罪關係
    ，應為起訴之效力所及，爰不另為不起訴處分，附此敘明。
四、依刑事訴訟法第251條第1項提起公訴。
　　此　致
臺灣新北地方法院
中　　華　　民　　國　 111　　年　　5 　　月　　26　　日
　　　　　　　　　　　　　　　檢　察　官　王堉力